【裁判字號】    98,訴,3492
【裁判日期】    990331
【裁判案由】    偽造文書
【裁判全文】
臺灣板橋地方法院刑事判決              98年度訴字第3492號
公  訴  人  臺灣板橋地方法院檢察署檢察官
被      告  甲○○
上列被告因偽造文書案件，經檢察官提起公訴（98年度偵字第75
37號），被告認罪，經合議庭評議由受命法官依簡式程序進行審
理，本院判決如下：
    主  文
甲○○行使偽造私文書，足以生損害於公眾或他人，處有期徒刑
肆月；減為有期徒刑貳月，如易科罰金，以新臺幣壹仟元折算壹
日，臺北縣政府警察局北縣警交字第Ｃ00000000號舉發違反道路
交通管理事件通知單移送聯、存查聯上偽造「乙○○」署押各壹
枚，均沒收之；又行使偽造私文書，足以生損害於公眾或他人，
處有期徒刑肆月，如易科罰金，以新臺幣壹仟元折算壹日，臺北
縣政府警察局北縣警交字第Ｃ00000000號舉發違反道路交通管理
事件通知單移送聯、存查聯上偽造「乙○○」署押各壹枚，均沒
收之；又行使偽造私文書，足以生損害於公眾或他人，處有期徒
刑肆月，如易科罰金，以新臺幣壹仟元折算壹日，臺北縣政府警
察局北縣警交字第Ｃ00000000號舉發違反道路交通管理事件通知
單移送聯、存查聯上偽造「乙○○」署押各壹枚，均沒收之；又
行使偽造私文書，足以生損害於公眾或他人，處有期徒刑肆月，
如易科罰金，以新臺幣壹仟元折算壹日，臺北縣政府警察局北縣
警交字第Ｃ00000000號舉發違反道路交通管理事件通知單移送聯
、存查聯上偽造「乙○○」署押各壹枚，均沒收之；應執行有期
徒刑拾月，如易科罰金，以新臺幣壹仟元折算壹日，臺北縣政府
警察局北縣警交字第Ｃ00000000號、第Ｃ00000000號、第Ｃ0000
0000號、第Ｃ00000000號舉發違反道路交通管理事件通知單移送
聯、存查聯上偽造「乙○○」署押均沒收之。
    事實及理由
一、本案犯罪事實、證據，均引用附件檢察官起訴書之記載。
二、被告所犯為死刑、無刑徒刑或最輕本刑為3 年以上有期徒刑
    以外之罪，其於準備程序中就被訴事實為有罪之陳述，經法
    官告知簡式審判程序之旨，並聽取公訴人之意見後，依刑事
    訴訟法第273 條之1 第1 項規定，裁定由受命法官獨任進行
    簡式審判程序，合先敘明。
三、按在舉發違反道路交通管理事件通知單一式三聯，即通知聯
    、移送聯、存根聯，其中移送聯、存根聯上均有「收受通知
    聯者簽章」欄；被告於上開通知單移送聯、存根聯上「收受
    通知聯者簽章」欄偽造署押，自不待依據習慣或特約，單從
    形式上觀察，即足以知悉係表示由他人名義出具領收通知之
    證明，此與事先在印妥內容之收據上偽簽他人姓名之情形，
    無分軒輊，當然屬於刑法第210 條所稱之私文書（最高法院
    83年度台上字第6631號判例意旨參照），本件被告於如附表
    所示之舉發通知單之收受通知聯者簽章欄內偽簽「乙○○」
    之署押後，並將舉發通知單之移送聯交還與警員，顯然對於
    該文書之內容有所主張，自有行使之意思。核被告所為，係
    犯刑法第216 條、第210 條之行使偽造私文書罪。被告偽造
    署押係屬偽造私文書之階段行為，而其偽造私文書後復持以
    行使，偽造私文書之低度行為應為行使偽造私文書之高度行
    為所吸收，均不另論罪。被告先後多次偽造署押行為，同時
    複寫至舉發通知單之移送聯、存根聯，應論以一偽造私文書
    罪。其先後多次行使偽造私文書犯行，犯意各別、行為互殊
    ，應分論併罰。爰審酌被告犯罪動機、目的、手段、所生危
    害程度及其犯罪後於本院審理時坦承犯行，公訴人未審酌減
    刑條例建請求處有期徒刑1 年4 月稍嫌過重等一切情狀，分
    別量處如主文所示之刑，並均諭知易科罰金之折算標準。而
    被告行為後刑法第41條關於數罪併罰，數宣告刑均得易科罰
    金，而定應執行之刑逾6 個月者，得否適用同條第一項得易
    科罰金之規定部分法律有變更，新法有利於被告，自應適用
    新法定其應執行之刑及諭知易科罰金之折算標準。再附表編
    號一之部分犯罪時間在96年4 月24日以前，並符合中華民國
    九十六年罪犯減刑條例所定之減刑要件，應減其刑期二分之
    一為有期徒刑２月，並諭知如易科罰金之折算標準，以資懲
    儆。至附表所示偽造之「乙○○」署押，不問屬於犯人與否
    ，應依刑法第219 條之規定沒收之。
據上論斷，應依刑事訴訟法第273 條之1 第1 項、第299 條第1
項前段、第310 條之2 、第454 條第2 項，刑法第2 條第1 項前
段、第216 條、第210 條、第51條第5 款、第41條第1 項前段、
第8 項、第219 條，刑法施行法第1 條之1 ，中華民國九十六年
罪犯減刑條例第2 條第1 項第3 款、第7 條、第9 條，判決如主
文。
本案經檢察官賴建如到庭執行職務。
中    華    民    國    99    年    3     月    31    日
                  刑事第四庭  法  官  徐子涵
上列正本證明與原本無異。
如不服本判決，應於判決送達後10日內敘明上訴理由，向本院提
出上訴狀 (應附繕本) ，上訴於臺灣高等法院。其未敘述上訴理
由者，應於上訴期間屆滿後20日內向本院補提理由書「切勿逕送
上級法院」。
                              書記官  張桐嘉
中    華    民    國    99    年    3     月    31    日
附錄本案論罪科刑法條全文：
刑法第210 條：
偽造、變造私文書，足以生損害於公眾或他人者，處五年以下有
期徒刑。
刑法第216 條：
行使第210條至第215條之文書者，依偽造、變造文書或登載不實
事項或使登載不實事項之規定處斷。

司法院資訊處製作；財團法人民間司法改革基金會備份。
